【裁判字號】    97,易,1175
【裁判日期】    970501
【裁判案由】    詐欺
【裁判全文】
臺灣臺中地方法院刑事判決              97年度易字第1175號
公  訴  人  臺灣臺中地方法院檢察署檢察官
被      告  戊○○
            乙○○
上列被告等因詐欺等案件，經檢察官提起公訴（96年度偵字第19
747號），本院判決如下：
    主    文
戊○○所犯如附表一編號1至3所示之罪，所處如附表一編號1至3
所示之刑，應執行有期徒刑肆月，如易科罰金，以銀元參佰元即
新臺幣玖佰元折算壹日。
乙○○無罪。
    犯罪事實
一、戊○○前於民國91年間，因偽造文書案件，經臺灣高雄地方
    法院以91年度訴字第3591號判處有期徒刑8月確定，於92年1
    2月16日易科罰金執行完畢。緣戊○○之母乙○○於92年8月
    間，因替丁○○、甲○○辦理貸款（由丁○○出具名義貸款
    ，貸得金額交甲○○使用，由甲○○負責還款），而代為領
    取保管，由丁○○所申辦之板信商業銀行高新莊分行帳號00
    000000000000號存款帳戶之金融卡、密碼及存摺後，將該金
    融卡、密碼及存摺放置於位在高雄市○○路與大順路口附近
    之辦公室抽屜內。戊○○於92年10月20日前某日，在前開辦
    公室抽屜內，未經乙○○之同意即徒手竊取由乙○○所保管
    之丁○○前開板信商業銀行高新莊分行存款帳戶之金融卡、
    密碼（親屬間竊盜部分未據告訴）後，先後為下列犯行：
(一)、基於意圖為自己不法所有之概括犯意，戊○○持前開金融卡
    ，於附表二編號1至3所示之時間，在臺中市○○區○○路之
    板信商業銀行自動提款機，以將丁○○所有金融卡，插入前
    揭銀行所設置之自動提款機，且輸入得知之密碼，以此不正
    方法，連續3次在自動提款機盜領丁○○上開帳戶內，由甲○○匯入之作為清償貸款用途之如附表二編號1至3所示金額
    。
(二)、又基於意圖為自己不法所有之單一犯意，戊○○持前開金融
    卡，於附表二編號4至19所示之時間，在臺中市○○區○○
    路之板信商業銀行自動提款機，接續以將丁○○所有金融卡
    ，插入前揭銀行所設置之自動提款機，且輸入得知之密碼，
    以此不正方法，在自動提款機盜領丁○○上開帳戶內，由甲○○匯入之作為清償貸款用途之如附表二編號4至19所示金
    額。
(三)、又基於意圖為自己不法之所有之犯意，戊○○於96年3月17
    日撥打電話予甲○○，向甲○○佯稱：因目前發生金融事件
    ，銀行機制更改，繳款金額及日期均有變動，須匯錢至另一
    帳戶繳交貸款本息等語，致甲○○不疑有他，陷於錯誤，而
    依戊○○指示，分別於96年3月2日、26日，各匯款9200元至
    乙○○所申辦之板信商業銀行新興分行帳號00000000000000
    號存款帳戶內。戊○○隨即持乙○○上開帳戶之金融卡將甲○○匯入之金額領出使用。嗣經甲○○發覺有異，報警處理
    而查悉上情。
二、案經高雄市政府警察局新興分局報告臺灣臺中地方法院檢察
    署檢察官偵查起訴。
    理    由
壹、有罪部分：
一、訊據被告戊○○對於前開事實坦承不諱，核與證人即告訴人
    甲○○、證人丁○○於警詢、偵查中證述明確，並有證人丁○○、被告乙○○所申辦之板信商業銀行存摺存款開戶申請
    書、交易明細表、客戶資料表暨同意書各乙份在卷可參，足
    見被告戊○○自白確與事實相符。本件事證明確，被告戊○○犯行洵堪認定，應予依法論科。
二、論罪科刑部分：
(一)、核被告戊○○就犯罪事實欄一(一)、(二)所為，係犯刑法第339
    條之2第1項以不正方法由自動付款設備取得他人之物罪；就
    犯罪事實欄一(三)所為，則係犯刑法第339條第1項之詐欺取財
    罪。
(二)、被告戊○○就犯罪事實欄一(一)所示之犯行部分：被告戊○○
    行為後，刑法及刑法施行法業於94年2月2日經總統修正公布
    ，並自95年7月1日施行，經查：
１、修正後刑法第2條第1項規定，已將新舊法律適用之「從新從
    輕」原則，改採「從舊從輕」原則，而此規定僅係規範行為
    後法律變更所生新舊法律比較適用之準據法，並非實體刑罰
    法律，自不生行為後法律變更之比較適用之問題，應逕行適
    用修正後刑法第2條第1項之規定，為「從舊從輕」之比較。
    又按行為後刑法條文經修正，惟無有利、不利情形（如刑法
    第15條、第30條之文字修正，第55條但書、第59條實務見解
    之明文化、第26條未遂犯得減輕其刑之規定移列第25條等）
    ，應適用裁判時法，最高法院95年度第21次刑庭會議決議可
    資參照，故關於上述情形，應逕適用本案裁判時修正後之刑
    法，尚無比較新舊法之必要。
２、修正後刑法第33條第5款規定「罰金：新臺幣一千元以上，
    以百元計算之。」，與修正前刑法第33條第5款規定「罰金
    ：一元以上。」不同。比較新舊法結果，以舊法較有利於行
    為人，新法並無對被告較為有利之情形，故依刑法第2條第1
    項前段規定，本案關於刑法第339條之2第1項之法定刑罰金
    部分，自應適用行為時之法律即修正前刑法第33條第5款規
    定決定其罰金部分之法定刑。
３、再查被告戊○○為此部分犯行後，業已增訂刑法施行法第1
    條之1，並規定：「中華民國九十四年一月七日刑法修正施
    行後，刑法分則編所定罰金之貨幣單位為新臺幣。九十四年
    一月七日刑法修正時，刑法分則編未修正之條文定有罰金者
    ，自九十四年一月七日刑法修正施行後，就其所定數額提高
    為三十倍。但七十二年六月二十六日至九十四年一月七日新
    增或修正之條文，就其所定數額提高為三倍」，是就現行刑
    法中，有關於罰金刑處罰之規定，即刑法第339條之2第1項
    之法定刑罰金部分，即有就新舊法比較之必要，惟經比較增
    訂之刑法施行法第1條之1，與被告戊○○行為時之罰金罰鍰
    提高標準條例第1條前段、現行法規所定貨幣單位折算新臺
    幣條例第2條結果，二者規定適用之結果並無不同，自應適
    用裁判時之法律即刑法施行法第1條之1，最高法院96年度臺
    上字第1136號判決意旨可資參照，均附此敘明。
４、被告戊○○為此部分犯行後，修正後刑法已將修正前刑法第
    56條「連續數行為而犯同一之罪名者，以一罪論。但得加重
    其刑至二分之一」之規定，予以刪除，該條刪除後，該條原
    規定之數行為而犯同一之罪名者，除有接續犯之情形外，應
    按數罪併罰之原則論處，比較刪除前後刑法第56條之規定，
    刪除後之規定，並未較有利於被告戊○○，故此部分應適用
    被告戊○○行為時即修正前刑法第56條之規定予以論處。
５、被告戊○○為此部分犯行後，刑法第41條第1項前段關於易
    科罰金之折算標準已由舊法之銀元100元、200元、300元修
    正為新臺幣1000元、2000元、3000元，因屬科刑規範事項之
    變更，其折算標準為裁判時所應諭知，自有就新舊法規定比
    較之必要，經比較新舊法結果，修正後之新法並未較有利於
    被告戊○○，是依刑法第2條第1項前段之規定，本件應適用
    被告戊○○此部分行為時之舊法即依修正前刑法第41條第1
    項前段之規定，諭知易科罰金之折算標準（定應執行刑後之
    折算標準亦同）。
６、關於被告戊○○定應執行刑之問題，修正前刑法第51條第5
    款規定：「宣告多數有期徒刑者，於各刑中之最長期以上，
    各刑合併之刑期以下，定其刑期。但不得逾二十年。」，而
    修正後刑法第51條第5款規定：「宣告多數有期徒刑者，於
    各刑中之最長期以上，各刑合併之刑期以下，定其刑期。但
    不得逾三十年。」，比較新舊法之結果，以舊法較有利於被
    告。
(三)、被告戊○○前於91年間，因偽造文書案件，經臺灣高雄地方
    法院以91年度訴字第3591號判處有期徒刑8月確定，於92年1
    2月16日易科罰金執行完畢，有臺灣臺中地方法院檢察署刑
    案資料查註紀錄表及臺灣高等法院被告前案紀錄表在卷可按
    ，其於受有期徒刑之執行完畢後，5年內故意再犯本件有期
    徒刑以上之罪，為累犯，就犯罪事實欄一(一)所示部分，應依
    修正前刑法第47條規定，加重其刑（按刑法第47條關於累犯
    之規定亦經修正，修正後刑法第47條第1項規定：「受徒刑
    之執行完畢，或一部之執行而赦免後，五年以內故意再犯有
    期徒刑以上之罪者，為累犯，加重本刑至二分之一。」，此
    與修正前刑法第47條規定：「受有期徒刑之執行完畢，或受
    無期徒刑或有期徒刑一部之執行而赦免後，五年以內再犯有
    期徒刑以上之罪者，為累犯，加重本刑至二分之一。」規定
    有所不同，亦即修正後刑法關於累犯之規定，其5年以內再
    犯之罪以故意犯為限，始應論以累犯，而舊法該條之規定並
    未區分行為人故意或過失；然本件被告前受有期徒刑之執行
    完畢後，係於5年以內故意再犯本件有期徒刑以上之罪，則
    不論依新舊法規定，均應論以累犯，亦即新舊法之規定，於
    本件尚無何者較為有利或不利於被告之情形。）；就犯罪事
    實欄一(二)、(三)所示部分，應依修正後刑法第47條第1項之規
    定，加重其刑。
(四)、被告戊○○所犯如犯罪事實欄一(一)所示之連續以不正方法由
    自動付款設備取得他人之物罪、如犯罪事實欄一(二)所示之以
    不正方法由自動付款設備取得他人之物罪、如犯罪事實欄一
    (三)所示之詐欺取財罪，犯意各別，應予分論併罰。
(五)、爰審酌被告戊○○素行非佳，猶不知悔改，竟因貪念，利用
    機會竊得證人丁○○之金融卡，領取證人丁○○帳戶內由告
    訴人甲○○所匯入之款項，並詐騙告訴人甲○○匯款至其所
    指定之帳戶後領取之手段，惟念及其自警詢、偵查及本院審
    理時均坦承犯行，犯罪後態度尚佳，且業已賠償部分之損失
    予告訴人甲○○，有清償書乙份、中華商業銀行匯款申請書
    代收入傳票影本3張附於偵查卷可參等一切情狀，各量處如
    附表一主文欄所示之刑，並均諭知易科罰金之折算標準。又
    被告戊○○所為前開犯行之犯罪時間，均在96年4月24日以
    前，皆合於中華民國九十六年罪犯減刑條例第2條第1項規定
    之基準日之前，合於該條例所定之減刑條件，均應依該條例
    第2條第1項第3款之規定，各減其刑期二分之一，並應依該
    條例第9條規定，均諭知易科罰金之折算標準，再依該條例
    第10條第1項規定，定其應執行刑暨諭知易科罰金之折算標
    準。
貳、無罪部分：
一、公訴意旨略以：被告乙○○係以為他人辦理貸款為業，為從
    事業務之人，竟意圖為自己不法之所有，於92年8月20日，
    利用為丁○○、告訴人甲○○辦理貸款之機會，將其所代為
    領取，由丁○○所申辦之板信商業銀行高新莊分行帳號0000
    0000000000號存款帳戶之金融卡侵占入己。被告乙○○隨即
    與其子即被告戊○○基於意圖為自己不法所有之共同犯意聯
    絡，由被告戊○○持上開金融卡，多次於附表所示之時間，
    在臺中市○○區○○路之板信銀行自動提款機，以使用侵占
    所得證人丁○○所有金融卡之不正方法，多次提領證人丁○○上開帳戶內由告訴人甲○○匯入之作為清償貸款用途之如
    附表所示金額。嗣於96年3月17日，被告2人復基於共同意圖
    為自己不法之所有之犯意聯絡，由被告戊○○撥打電話予告
    訴人甲○○，詐稱：因目前發生金融事件，銀行機制更改，
    繳款金額及日期均有變動，須匯錢至另一帳戶繳交貸款本息
    等語，致告訴人甲○○不疑有他，因陷於錯誤遂依被告戊○○指示分別於96年3月2日、26日，各匯款9200元至被告乙○○所申辦之板信商業銀行新興分行帳號00000000 000000號
    存款帳戶內。被告戊○○隨即持被告乙○○上開帳戶之金融
    卡將告訴人甲○○匯入之金額領出使用等語，因認被告乙○○涉犯刑法第336條第2項之業務侵占、第339條第1項之詐欺
    取財、及第339條之2第1項以不正方法由自動付款設備取得
    他人之物等罪嫌。
二、按犯罪事實應依證據認定之，無證據不得認定犯罪事實；不
    能證明被告犯罪或其行為不罰者，應諭知無罪之判決，刑事
    訴訟法第154條第2項、第301條第1項分別定有明文。又告訴
    人之告訴，係以使被告受刑事追訴為目的，是其陳述是否與
    事實相符，仍應調查其他證據以資審認。且事實之認定，應
    憑證據，如未能發現相當證據，或證據不足以證明，自不能
    以推測或擬制之方法，以為裁判基礎。且認定犯罪事實所憑
    之證據，雖不以直接證據為限，間接證據亦包括在內；然而
    無論直接或間接證據，其為訴訟上之證明，須於通常一般之
    人均不致有所懷疑，而得確信其為真實之程度者，始得據為
    有罪之認定，最高法院52年臺上字第1300號、40年臺上字第
    86號及76年臺上字第4986號分別著有判例可資參照。再刑事
    訴訟法第161條已於91年2月8日修正公布，修正後同條第1項
    規定：檢察官就被告犯罪事實，應負舉證責任，並指出證明
    之方法。因此，檢察官對於起訴之犯罪事實，應負提出證據
    及說服之實質舉證責任。倘其所提出之證據，不足為被告有
    罪之積極證明，或其闡明之證明方法，無從說服法官以形成
    被告有罪之心證，基於無罪推定之原則，自應為被告無罪判
    決之諭知（最高法院92年臺上字第128號判例意旨參照）。
三、公訴人認被告乙○○涉犯業務侵占、詐欺、以不正方法由自
    動付款設備取得他人之物等罪嫌，無非係以：告訴人甲○○
    於警詢、偵查中之陳述、證人丁○○之證述為主要論據。訊
    據被告乙○○堅詞否認有為前揭犯行，辯稱：伊沒有侵占丁○○的金融卡，如果伊有意要侵占的話，大可把所有的貸款
    金額都拿去用，沒有必要只使用這些小錢。伊不知道被告戊○○把這張金融卡拿去使用，伊以為這張金融卡已經剪掉不
    在了，伊也不知道被告戊○○打電話要告訴人甲○○匯款至
    伊帳戶等語。經查：
(一)、證人丁○○雖證稱：伊就本件帳戶並未申辦金融卡云云。然
    證人丙○○於本院審理時結證稱：伊是板信商業銀行高新莊
    分行的行員，曾經於92年8月20日承辦證人丁○○開戶案件
    的事宜。證人丁○○是於92年8月19日到銀行來辦信用貸款
    ，伊負責對保的工作，開戶作業的部分是由櫃臺辦理，但是
    開戶的證件是伊核對的，在開戶前，伊就先確認是證人丁○○本人要貸款，然後伊再把文件交給證人丁○○填寫，填寫
    完之後，伊再交給櫃臺，由櫃臺開戶。本件證人丁○○申請
    開戶時，有申請金融卡、網路銀行服務，在開戶申請書上有
    勾選的，就代表有申請。伊當時有詢問他要申請何項目，他
    說要申請的，伊才會代勾選。他對保的時間是在下午，已經
    超過銀行的營業時間，所以隔天才辦理開戶的程序，本件是
    代辦公司將丁○○帶過來辦理的，所以本件的金融卡及存摺
    是由丁○○本人或代辦公司代為領取，伊不確定。本件貸款
    及開戶手續都是證人丁○○親自辦理的等語明確；又證人丁○○於本院審理時結證稱：伊在開戶申請書簽名蓋章時，有
    看清楚申請書各欄所記載的內容，申請書上金融卡簽收及啟
    用欄及各項簽收項目欄上的章是伊蓋的，帳戶印鑑章在伊對
    保完後，就還給伊等語明確（以上均見本院97年4月17日審
    理筆錄），復參以證人丁○○確有於前開存款帳戶開戶申請
    書之金融卡簽收及啟用欄及各項簽收項目欄存戶原留印鑑或
    代理人簽章欄內蓋用印章（見偵查卷第31頁），顯見證人丁○○於申請該存款帳戶時，確有申請金融卡。
(二)、被告乙○○於本院訊問時陳稱：伊曾經聯絡證人丁○○，要
    怎麼將帳戶存摺、金融卡交給他，丁○○說存摺交給甲○○
    ，金融卡用不到要退掉。伊與丁○○約在他工作地點門口，
    由丁○○將金融卡剪掉，不知道當天是剪錯別張金融卡，伊
    不知道丁○○的金融卡遭被告戊○○拿去使用等語（見本院
    97年3月28日訊問筆錄）。證人丁○○於本院審理時證稱：
    伊曾與被告乙○○約在伊工廠門口見面，當時乙○○說要將
    帳戶存摺交給伊，伊跟她說存摺交給甲○○等語；另證人即
    共同被告戊○○於本院審理時結證稱：有一次乙○○開車，
    要伊陪她去丁○○上班工廠門口，說他們約好要處理剪卡的
    事情，伊當時坐在車上，被告乙○○下車，丁○○在工廠門
    口，伊有看到乙○○持剪刀將金融卡剪掉，放在信封裡等語
    （以上均見本院97年4月17日審理筆錄），則被告乙○○前
    開所辯，其以為該金融卡已經剪掉不在了等語，尚非全然無
    可採信。
(三)、告訴人甲○○雖於偵查中指稱：本件貸款都是伊在繳款，丁○○告訴伊銀行通知未繳款，伊打電話去問被告乙○○，她
    說可能是銀行升息，請伊把繳款金額提高到9000元，伊打電
    話問銀行，銀行說利息都是固定，沒有升息等語。惟共同被
    告戊○○於本院審理時以證人身分結證稱：被告乙○○曾經
    跟伊說，丁○○的信用貸款還款有問題，要伊打電話去銀行
    詢問，但詳細時間伊忘記了，伊有打電話到銀行詢問，銀行
    小姐跟伊說銀行每期都有扣到錢，如果擔心扣款的問題的話
    ，可以每期多匯一點錢，就不用擔心扣款餘額不足的問題等
    語；證人丙○○於本院審理時亦證稱：本件貸款利息是採機
    動利息，丁○○是分期繳納本息。基本利率是3個月調1次等
    語明確（見本院97年4月17日審理筆錄），復參以證人丁○○前開存款帳戶交易明細資料（見偵查卷第47頁至49頁），
    銀行自該帳戶每月扣繳之本件貸款本息，確實並非為固定之
    金額，是尚難僅以被告乙○○曾經通知告訴人甲○○，請告
    訴人甲○○每期匯款9000元至證人丁○○前開存款帳戶供銀
    行扣款乙節，即推論被告乙○○與被告戊○○前開以不正方
    式由自動付款設備取得他人之物犯行間，有犯意聯絡及行為
    分擔。
(四)、另證人即告訴人甲○○於偵查中結證稱：伊於96年3月間接
    到被告戊○○的電話，他自稱是乙○○的同事，他說發生金
    融事件，要把錢轉到丁○○的新戶頭，月初、月底各轉1次
    ，1 次9200元等語（見偵查卷第43頁），則告知告訴人甲○○將繳納銀行貸款本息之金額匯至被告乙○○前開帳戶之人
    係被告戊○○，並非被告乙○○。又參以共同被告戊○○於
    本院審理時以證人身分結證稱：伊在被告乙○○的辦公室拿
    到丁○○的金融卡，然後擅自去提領帳戶內的存款及要求甲○○將貸款本息匯到被告乙○○的帳戶由伊領取，這些事情
    被告乙○○都不知情，乙○○的金融卡放在臺中市○○路的
    家裡，她的金融卡放在伊這裡，由伊處理，因為她生病了等
    語（見本院97年4月17日審理筆錄）。
(四)、綜上諸情，被告乙○○雖曾保管證人丁○○前開存款帳戶之
    金融卡，及告訴人甲○○於96年3月2日、26日曾各匯款9200
    元至被告乙○○板信商業銀行帳戶內，但尚難據此即遽以認
    定被告乙○○有業務侵占犯行，及與被告戊○○就前開以不
    正方法由自動付款設備取他人財物、詐欺取財犯行間，有犯
    意聯絡及行為分擔。本院認被告乙○○被訴前開業務侵占、
    以不正方法由自動付款設備取他人財物、詐欺取財犯行，尚
    難確信已達真實，仍有合理性懷疑之存在，尚無從依公訴人
    所舉之證據，對於被告乙○○確有涉嫌前開犯罪事實形成確
    信不疑之心證，而認被告乙○○確有犯罪。此外，本院復查
    無其他積極證據足認被告乙○○有公訴人所指之犯行，既不
    能證明被告乙○○犯罪，揆諸前揭法條及判例意旨，自應對
    被告乙○○為無罪判決之諭知。
據上論斷，應依刑事訴訟法第299條第1項前段、第301條第1項，
刑法第2條第1項前段、（修正前）第56條、第339條第1項、第33
9條之2第1項、（修正前）第47條、第47條第1項、第41條第1項
前段、（修正前）第41條第1項前段、（修正前）第51條第5款，
刑法施行法第1條之1，修正前罰金罰鍰提高標準條例第2條，中
華民國九十六年罪犯減刑條例第2條第1項第3款、第7條、第9條
、第10條第1項，判決如主文。
中    華    民    國    97    年    5     月    1     日
                        臺灣臺中地方法院刑事第五庭
                            審判長法  官  鍾堯航
                                  法  官  吳崇道
                                  法  官  劉麗瑛
上正本證明與原本無異。
如不服本判決，應於收受送達後10日內向本院提出上訴書狀（應
敘述具體理由並附繕本）。
上訴書狀如未敘述理由，應於上訴期間屆滿後20日內補提理由書
於本院。
                                  書記官  王玟
中    華    民    國    97    年    5     月    1     日
附錄論罪科刑法條
中華民國刑法第339條
意圖為自己或第三人不法之所有，以詐術使人將本人或第三人之
物交付者，處5年以下有期徒刑、拘役或科或併科1千元以下罰金
。
以前項方法得財產上不法之利益或使第三人得之者，亦同。
前二項之未遂犯罰之。
中華民國刑法第339條之2
意圖為自己或第三人不法之所有，以不正方法由自動付款設備取
得他人之物者，處3年以下有期徒刑、拘役或1萬元以下罰金。
以前項方法得財產上不法之利益或使第三人得之者，亦同。
【附表一】
┌──┬───────────┬────────────────────────────────┐
│編號│犯罪事實              │主 文                                                           │
├──┼───────────┼────────────────────────────────┤
│ 1  │如犯罪事實欄一(一)所示  │戊○○連續意圖為自己不法之所有，以不正方法由自動付款設備取得他人│
│    │                      │之物，累犯，處有期徒刑參月，如易科罰金，以銀元參佰元即新臺幣玖佰│
│    │                      │元折算壹日，減為有期徒刑壹月又拾伍日，如易科罰金，以銀元參佰元即│
│    │                      │新臺幣玖佰元折算壹日。                                          │
├──┼───────────┼────────────────────────────────┤
│ 2  │如犯罪事實欄一(二)所示  │戊○○意圖為自己不法之所有，以不正方法由自動付款設備取得他人之物│
│    │                      │，累犯，處有期徒刑參月，如易科罰金，以新臺幣壹仟元折算壹日，減為│
│    │                      │有期徒刑壹月又拾伍日，如易科罰金，以新臺幣壹仟元折算壹日。      │
├──┼───────────┼────────────────────────────────┤
│ 3  │如犯罪事實欄一(三)所示  │戊○○意圖為自己不法之所有，以詐術使人將本人之物交付，累犯，處有│
│    │                      │期徒刑參月，如易科罰金，以新臺幣壹仟元折算壹日，減為有期徒刑壹月│
│    │                      │又拾伍日，如易科罰金，以新臺幣壹仟元折算壹日。                  │
└──┴───────────┴────────────────────────────────┘
【附表二】
 ┌──┬────────┬─────────┐
 │編號│領  款  時  間  │領取金額（新臺幣）│
 ├──┼────────┼─────────┤
 │ 1  │92年10月20日    │2萬元             │
 ├──┼────────┼─────────┤
 │ 2  │92年10月22日    │3萬元             │
 ├──┼────────┼─────────┤
 │ 3  │93年1月19日     │3006元（起訴書誤繕│
 │    │                │為3萬6000元）     │
 ├──┼────────┼─────────┤
 │ 4  │95年7月21日     │9000元            │
 ├──┼────────┼─────────┤
 │ 5  │95年7月24日     │757元             │
 ├──┼────────┼─────────┤
 │ 6  │95年8月16日     │87元              │
 ├──┼────────┼─────────┤
 │ 7  │95年8月21日     │6417元            │
 ├──┼────────┼─────────┤
 │ 8  │95年8月21日     │2500元            │
 ├──┼────────┼─────────┤
 │ 9  │95年9月11日     │7017元            │
 ├──┼────────┼─────────┤
 │ 10 │95年9月11日     │2000元            │
 ├──┼────────┼─────────┤
 │ 11 │95年9月28日     │200元（起訴書誤繕 │
 │    │                │為600元）         │
 ├──┼────────┼─────────┤
 │ 12 │95年10月11日    │600元             │
 ├──┼────────┼─────────┤
 │ 13 │95年10月31日    │65元              │
 ├──┼────────┼─────────┤
 │ 14 │95年11月6日     │600元             │
 ├──┼────────┼─────────┤
 │ 15 │95年11月23日    │45元              │
 ├──┼────────┼─────────┤
 │ 16 │95年12月5日     │600元             │
 ├──┼────────┼─────────┤
 │ 17 │96年1月5日      │800元             │
 ├──┼────────┼─────────┤
 │ 18 │96年2月5日      │600元             │
 ├──┼────────┼─────────┤
 │ 19 │96年3月1日      │100元             │
 ├──┼────────┴─────────┤
 │合計│8萬4394元（起訴書誤載8萬7733元）    │
 └──┴──────────────────┘


司法院資訊處製作；財團法人民間司法改革基金會備份。
